臺灣臺北地方法院刑事簡易判決　　　　　99年度簡字第2307號
公　訴　人　臺灣臺北地方法院檢察署檢察官
被　　　告　王為生
選任辯護人　周威良律師
　　　　　　張本皓律師
上列被告因偽造文書案件，經檢察官提起公訴（98年度偵字第
24688號），被告於審理程序進行中（99年度訴字第608號）自白
犯罪，本院認為宜以簡易判決處刑，逕以簡易判決處刑，判決如
下：
    主  文
王為生共同行使偽造公文書，足以生損害於公眾及他人，處有期
徒刑壹年貳月，緩刑貳年，並應於判決確定後陸月內給付公庫新
臺幣拾萬元。偽造如附表壹之印章、公印，及如附表貳所示偽
造之印文、公印文均沒收。
    事實及理由
一、本案簡要之犯罪事實：
    王為生為胡嘉坤（另為不起訴處分）之友人。緣胡嘉坤、羅
    麗玲、胡嘉榮、胡景嵐、胡景翔係被繼承人胡雲龍（民國87
    年1月27日死亡）之繼承人，羅麗玲、胡景嵐、胡景翔移居
    海外，胡嘉坤與胡嘉榮少有聯絡，故胡雲龍過世後迄未辦理
    繼承登記。不知情之胡嘉坤為處理胡雲龍名下臺北市○○區
    ○○段3小段48、49、50、51地號土地（權利範圍均全部）
    、臺北市○○區○○段2小段35地號土地（權利範圍415938
    分之871）及其上座落之臺北市大安區○○○路○段112號地
    下樓建物（權利範圍10000分之340），於97年9月間央求王
    為生代為尋找上開繼承人辦理胡雲龍前揭土地及建物之繼承
    登記，獲王為生首肯後，胡嘉坤遂於97年9月17日申辦印鑑
    證明、申請羅麗玲之戶籍謄本後，於同日將其印鑑證明、印
    鑑、身分證、遺產分割資料及羅麗玲之戶籍謄本交付王為生
    後即搭船出海。詎王為生竟不思循正當途徑尋找上開繼承人
    ，夥同真實姓名年籍不詳之成年男子（下稱不詳男子）及陳
    明德（後變更姓名為陳紀騫），基於行使偽造私文書、行使
    偽造公文書之犯意聯絡，先由陳明德於97年10月6日申請胡
    嘉坤、胡嘉榮戶籍謄本後，即由該不詳男子於不詳時間、地
    點，偽刻如附表一之印章、公印各1枚，並以上開偽造之印
    章、公印章偽造如附表二所示之「臺北縣汐止市戶政事務所
    」印鑑證明及戶籍謄本等公文書及內容不實之土地登記申請
    書、登記清冊、繼承系統表、遺產分割協議書、切結書等私
    文書，由陳明德於97年11月25日持如附表二所示表示胡雲龍
    之全體繼承人「羅麗玲」、「胡景翔」、「胡景嵐」、「胡
    嘉坤」及「胡嘉榮」協議將上開胡雲龍之土地及建物均由胡
    嘉坤繼承取得之偽造公文書及私文書，至臺北市中山地政事
    務所（下稱中山地政事務所），辦理分割繼承登記而行使，
    使承辦之中山地政事務所公務員經實質審核後，將上開不實
    事項登載在其職務上做成之土地及建物所有權狀，足生損害
    於「羅麗玲」、「胡景翔」、「胡景嵐」、「胡嘉榮」、「
    胡嘉坤」及戶政事務所就戶籍資料管理之正確性、地政事務
    所就地籍管理之正確性。
二、本案之證據：
    (一)被告王為生於偵查中之供述及本院審理之自白（98偵字第
      11497號卷第108至110頁、第122至123頁、第137至138頁
      、第143至144頁，下稱偵卷；99年度訴字第608號卷第184
      頁，下稱訴字卷）。
    (二)胡嘉坤於偵查及審理中之陳述（偵卷第99頁、第110頁、
      第121至122頁、訴字卷第120頁、第146頁）、胡嘉榮於審
      理中之陳述（訴字卷第146頁）。
    (三)張陳以靈於警詢及檢察官訊問之具結證述（偵卷第8至10
      頁、第98至99頁）。
    (四)長榮海運股份有限公司海勤人員在職證明書（偵卷第11頁
      ）、個人戶籍資料查詢結果3紙（偵卷第13至14之1頁）、
      97年11月10日委託書2份（偵卷第133至134頁）。
    (五)臺北縣汐止市戶政事務所98年4月27日北縣汐戶字第
      0980002561號函及所附臺北縣汐止市戶政事務所印鑑證明
      樣張（偵卷第5至6頁）、99年5月5日北縣汐戶字第
      0990002802號函及附件除戶籍資料（訴字卷第14至52頁）
      、99年7月6日北縣汐戶字第0990004465號函及附件（簡
      卷第62至86頁）。
    (六)臺北市大安區戶政事務所99年4月29日北市安戶資字第
      09930474800號函及所附全戶戶籍謄本（訴字卷第55至68
      頁）、99年7月6日北市安戶字第09930738200號函及附件
      （簡卷第92至99頁）。
    (七)臺北市中山地政事務所99年4月29日北市中地一字第
      09930761700號函及所附登記申請案影本（訴字卷第71至
      110頁）、99年7月1日北市中地三字第09931174000號函及
      所附登記謄本4份（99年度簡字第2307號卷第6至11頁，下
      稱簡卷）、99年11月1日北市中地一字第09931824600號函
      及所附登記申請書影本1件（簡卷第132至133頁）。
    (八)臺北市大安地政事務所99年7月1日北市大地三字第
      09930986700號函及所附案件影本、登記謄本（簡卷第13
      至60頁）、99年10月29日北市大地三字第09931587600號
      函及附件（簡卷第103至129頁）。
    (九)臺北市中山區戶政事務所99年7月1日北市中戶資字第
      09930398200 號函及附件（簡卷第89至90頁）。
    (十)本院公務電話紀錄1紙（簡卷）。
三、論罪科刑之理由：
    (一)核被告所為，係犯刑法第216條行使第210條偽造私文書罪
      及同法第216條行使第211條偽造公文書罪。
    (二)被告與不詳男子、陳明德偽造印章、公印後蓋印偽造印文
      、公印文，為偽造私文書、偽造公文書之階段行為，其等
      偽造私文書、公文書後進而行使，偽造之低度行為為行使
      之高度行為所吸收，均不另論罪。
    (三)被告與不詳男子、陳明德就上開行使偽造私文書、行使偽
      造公文書之犯行，均有犯意聯絡及行為分擔，應均論以共
      同正犯。
    (四)其等以一向中山地政事務所申請辦理分割繼承之行為，同
      時行使如附表二所示偽造私文書、偽造公文書，為一行為
      觸犯數罪名，為想像競合犯，應從一重之行使偽造公文書
      罪處斷。
    (五)爰審酌被告並無構成累犯之前案紀錄，有臺灣高等法院被
      告前案紀錄表1份附卷可考，其夥同陳明德、不詳男子偽
      造如附表一之印章、公印而偽造如附表二之私文書及公文
      書，復持以行使，致地政機關承辦公務員誤認胡雲龍之繼
      承人羅麗玲、胡景嵐、胡景翔、胡嘉坤及胡嘉榮均協議將
      前揭土地及建物由胡嘉坤繼承，經實質審核後登載於土地
      及建物所有權狀，足以生損害於羅麗玲、胡景嵐、胡景翔
      、胡嘉坤、胡嘉榮、地政機關對於地籍管理及戶政機關對
      於戶政管理之正確性，惟目前上揭土地及建物業經回復胡
      雲龍名下，此有臺北市中山地政事務所99年7月1日北市中
      地三字第09931174000號函及所附登記謄本4份（簡卷第6
      至11頁）、臺北市大安地政事務所99年7月1日北市大地三
      字第09930986700號函及所附登記謄本（簡卷第13至15頁
      ）在卷可稽，未造成被害人終局之損害，及被告犯後於本
      院審理時坦承犯罪，態度尚佳等犯罪之動機、目的、手段
      及造成之損害等一切情狀，量處如主文所示之刑。
    (六)本院審酌被告前因故意犯罪受有期徒刑以上刑之宣告，執
      行完畢後，五年以內未曾因故意犯罪受有期徒刑以上刑之
      宣告，有臺灣高等法院被告前案紀錄表1份在卷可稽，其
      已坦承犯行，且未造成被害人終局之損害，均已如前述，
      被害人胡嘉榮於本院99年5月26日準備程序時亦表示希望
      可以恢復原狀，對於法院怎麼判沒有意見（訴字卷第146
      頁背面）等語，信經此教訓後，應知警惕，當無再犯之虞
      ，本院因認對其所宣告之刑，以暫不執行為適當，爰依刑
      法第74條第1項第2款規定，併予宣告緩刑2年，以勵自新
      。又為收培養被告正確法律觀念之效，本院乃依刑法第74
      第2項第4款之規定，且按照公訴人之要求及被告之同意（
      訴字卷第184頁背面），宣告被告於本判決確定後6月內，
      應向國庫支付新臺幣300,000元，如被告違反本院所定上
      開緩刑負擔條件情節重大者，前所宣告之緩刑即可能遭到
      撤銷，附此說明。
    (七)末查如附表一之偽造印章、公印，為偽造之印章，雖未扣
      案，惟不能認業已滅失，如附表二所示偽造之印文、公印
      文，為偽造之印文，均應依刑法第219條沒收之。
四、不另為無罪諭知部分：
    (一)公訴意旨另略以：被告王為生前開由陳明德持如附表二之
      文件，於97年11月25日向臺北市中山地政事務所辦理分割
      繼承登記，另涉犯刑法第214條之使公務員登載不實罪嫌
      。
    (二)按犯罪事實應依證據認定之，無證據不得認定犯罪事實，
      不能證明被告犯罪者，應諭知無罪之判決，刑事訴訟法第
      154條第2項、第301條第1項分別定有明文。又刑事訴訟法
      第161條第1項規定：檢察官就被告犯罪事實，應負舉證責
      任，並指出證明之方法。因此，檢察官對於起訴之犯罪事
      實，應負提出證據及說服之實質舉證責任。倘其所提出之
      證據，不足為被告有罪之積極證明，或其指出證明之方法
      ，無從說服法院以形成被告有罪之心證，基於無罪推定之
      原則，自應為被告無罪判決之諭知，最高法院92年臺上字
      第128號判例可資參照。次按刑法第214條所謂使公務員登
      載不實事項於公文書罪，須一經他人之聲明或申報，公務
      員即有登載之義務，並依其所為之聲明或申報予以登載，
      而屬不實之事項者，始足構成，若其所為聲明或申報，公
      務員尚須為實質之審查，以判斷其真實與否，始得為一定
      之記載者，即非本罪所稱之使公務員登載不實，最高法院
      73 年台上字第1710號判例意旨亦可參照。
    (三)公訴人認被告涉有上開犯嫌，無非以被告之供述、胡嘉坤
      及張陳以靈之陳述及如附表二所示之文件等為其論據。
    (四)查被告夥同不詳男子及陳明德，由陳明德於97年11月25日
      持如附表二所示內容不實且經偽造之私文書、公文書向中
      山地政事務所辦理分割繼承登記，而經承辦公務員將由胡
      嘉坤繼承登記前揭土地及建物之不實事項記載於職務上所
      製作之土地及建物所有權狀等事實，業如前述。惟經本院
      函詢地政機關就分割繼承登記之審查方式，臺北市中山地
      政事務所以99年4月29日北市中地一字第09930761700號函
      覆按土地登記規則第34條第1項規定：「申請登記，除本
      規則另有規定外，應提出下列文件：一登記申請書。二登
      記原因證明文件。(三)已登記者，其所有權狀或他項權利證
      明書。四申請人身分證明文件。五其他由中央地政機關規
      定應提出之證明文件。」、第53條第1項規定：「辦理土
      地登記程序如下：一收件。二計收規費。三審查。」、第
      119條規定：「申請繼承登記，除提出第34條第1項第1款
      及第3款之文件外，並應提出下列文件：一載有被繼承人
      死亡記事之戶籍謄本。二繼承人現在戶籍謄本。三繼承系
      統表。四遺產稅繳（免）納證明書或其他有關證明文件。
      」另「土地登記案件以契約書為登記原因證明文件者，應
      以公定契約書為之。」則為申請土地登記應附文件法令補
      充規定第1點所明定。是以，登記申請案需以書面為之，
      登記機關係依上開規定就案附書面文件進行審查。（訴字
      卷第71頁），足見並非一經提出申請，公務員即有登載之
      義務，而係依照上開規定，為實質之審查，以判斷其真實
      與否，始得為一定之記載甚明。
    (五)綜上所述，被告等人固然就不實之事項提出申請，並經登
      載於公務員職務上所製作之公文書，惟非一經申請，公務
      員即有登載之義務，乃經實質之審查、判斷，則依上開最
      高法院判例意旨，即與使公務員登載不實之構成要件有間
      ，是依公訴人所提出之證據，或其指出證明之方法，尚未
      能使本院之心證達到確信其為真實之程度，就被告是否涉
      犯公訴意旨此部分所指之使公務員登載不實犯行，仍有合
      理懷疑之存在，又公訴意旨認此部分與前揭有罪部分有裁
      判上一罪之關係，則揆諸前揭法條及判例意旨，自應就此
      部分不另為無罪判決之諭知。
五、據上論斷，應依刑事訴訟法第449條第2項、第3項、第450條
    第1項，刑法第28條、第216條、第210條、第211條、第219
    條、第55條、第74條第1項第2款、第2項第4款，判決如主文
    。
六、如不服本判決應於收受送達後10日內向本院提出上訴書狀，
    並應敘述具體理由；其未敘述上訴理由者，應於上訴期間屆
    滿後20日內向本院補提理由書（均須按他造當事人之人數附
    繕）「切勿逕送上級法院」。
中    華    民    國   100    年    1     月    17    日
                  刑事第十三庭  法  官  李貞瑩
以上正本證明與原本無異。
如不服本判決應於收受送達後10日內向本院提出上訴書狀，並應
敘述具體理由；其未敘述上訴理由者，應於上訴期間屆滿後20日
內向本院補提理由書（均須按他造當事人之人數附繕）「切勿逕
送上級法院」。
                                書記官  陳鳳瀴
中    華    民    國   100    年    1     月    17    日
附錄本案論罪科刑法條
中華民國刑法第216條（行使偽造變造或登載不實之文書罪）
行使第 210 條至第 215 條之文書者，依偽造、變造文書或登載
不實事項或使登載不實事項之規定處斷。
中華民國刑法第210條
（偽造變造私文書罪）
偽造、變造私文書，足以生損害於公眾或他人者，處 5 年以下
有期徒刑。
中華民國刑法第211條
（偽造變造公文書罪）
偽造、變造公文書，足以生損害於公眾或他人者，處 1 年以上
7 年以下有期徒刑。
附表一
(一)偽造之「羅麗玲」、「胡景嵐」、「胡景翔」、「胡嘉榮」印
  章各1枚、偽造之「主任高翠英」大小簽名章各1枚
(二)偽造之「臺北縣汐止市戶政事務所印」、「臺北縣汐止市戶政
  事務所謄本專用章」公印各1枚
附表二
┌──┬─────────┬──────────┬─────────┐
│編號│文件之名稱        │內容不實之處        │偽造之印文、公印文│
├──┼─────────┼──────────┼─────────┤
│1   │97年11月25日土地登│不實記載「羅麗玲」、│(一)偽造「羅麗玲」、│
│    │記申請書（向中山地│、「胡景翔」、「胡景│  「胡嘉榮」、「胡│
│    │政事務所提出）    │嵐」、「胡嘉坤」及「│  景嵐」、「胡景翔│
│    │                  │胡嘉榮」委託陳明德代│  」印文各6枚。   │
│    │                  │理辦理分割繼承所有權│(二)盜蓋「胡嘉坤」之│
│    │                  │移轉登記。          │  印文10枚（盜蓋印│
│    │                  │                    │  文部分毋須沒收）│
│    │                  │                    │(三)以上均含騎縫章  │
│    │                  │                    │（訴字卷第72頁、簡│
│    │                  │                    │卷第133頁）       │
├──┼─────────┼──────────┼─────────┤
│2   │登記清冊          │不實記載「羅麗玲」、│(一)偽造「羅麗玲」、│
│    │                  │、「胡景翔」、「胡景│  「胡嘉榮」、「胡│
│    │                  │嵐」、「胡嘉坤」及「│  景嵐」、「胡景翔│
│    │                  │胡嘉榮」申請辦理臺北│  」印文各2枚     │
│    │                  │市○○區○○段3小段 │(二)盜蓋「胡嘉坤」印│
│    │                  │地號48、49、50、51號│  文4枚（盜蓋印文 │
│    │                  │土地（權利範圍均全部│  部分毋須沒收）  │
│    │                  │）由胡嘉坤繼承      │(三)以上不含騎縫章  │
│    │                  │                    │（訴字卷第73頁）  │
├──┼─────────┼──────────┼─────────┤
│3   │繼承系統表        │不實記載「羅麗玲」、│(一)偽造「羅麗玲」、│
│    │                  │「胡景嵐」、「胡景翔│  「胡嘉榮」、「胡│
│    │                  │」居住在臺北縣汐止市│  景嵐」、「胡景翔│
│    │                  │林森街33號          │  」印文各2枚     │
│    │                  │                    │(二)盜蓋「胡嘉坤」印│
│    │                  │                    │  文2枚（盜蓋印文 │
│    │                  │                    │  部分毋須沒收）  │
│    │                  │                    │（訴字卷第74頁）  │
├──┼─────────┼──────────┼─────────┤
│4   │戶籍謄本          │不實記載「胡景翔」、│偽造「主任高翠英」│
│    │（臺北縣汐止市林森│「胡景嵐」設籍於臺北│印文、「臺北縣汐止│
│    │街33號）          │縣汐止市○○街33號，│市戶政事務所謄本專│
│    │                  │並不實記載「羅麗玲」│用章」公印文各1枚 │
│    │                  │記事（刪除「羅麗玲」│（訴字卷第84頁）  │
│    │                  │於88年7月30日出境及 │                  │
│    │                  │於90年10月22日遷出登│                  │
│    │                  │記）                │                  │
├──┼─────────┼──────────┼─────────┤
│5   │戶籍謄本          │                    │偽造「主任高翠英」│
│    │（臺北縣汐止市林森│                    │印文、「臺北縣汐止│
│    │街33號，胡嘉坤部分│                    │市戶政事務所謄本專│
│    │）                │                    │用章」公印文各1枚 │
│    │                  │                    │（訴字卷第85頁）  │
│    │                  │                    │                  │
├──┼─────────┼──────────┼─────────┤
│6   │戶籍謄本          │                    │偽造「主任高翠英」│
│    │（臺北縣汐止市林森│                    │印文、「臺北縣汐止│
│    │街143巷5號，胡嘉榮│                    │市戶政事務所謄本專│
│    │部分）            │                    │用章」公印文各1枚 │
│    │                  │                    │（訴字卷第86頁）  │
│    │                  │                    │                  │
├──┼─────────┼──────────┼─────────┤
│7   │「羅麗玲」、「胡景│                    │(一)分別偽造「主任高│
│    │翔」、「胡景嵐」、│                    │  翠英」印文、「臺│
│    │「胡嘉坤」及「胡嘉│                    │  北縣汐止市戶政事│
│    │榮」臺灣省臺北縣汐│                    │  務所印」公印文各│
│    │止市戶政事務所印鑑│                    │  1 枚（共各5枚） │
│    │證明各1份         │                    │(二)分別偽造「羅麗玲│
│    │                  │                    │  」、「胡嘉榮」、│
│    │                  │                    │  「胡景嵐」、「胡│
│    │                  │                    │  景翔」印文各1枚 │
│    │                  │                    │(三)盜蓋「胡嘉坤」印│
│    │                  │                    │  文1枚           │
│    │                  │                    │（訴字卷第87至91頁│
│    │                  │                    │）                │
├──┼─────────┼──────────┼─────────┤
│8   │遺產分割協議書    │不實記載「羅麗玲」、│(一)偽造「羅麗玲」、│
│    │                  │、「胡景翔」、「胡景│  「胡嘉榮」、「胡│
│    │                  │嵐」、「胡嘉坤」及「│  景嵐」、「胡景翔│
│    │                  │胡嘉榮」等繼承人均協│  」印文各2枚     │
│    │                  │議由胡嘉坤繼承臺北市│(二)盜蓋「胡嘉坤」印│
│    │                  │內湖區○○段○○段地 │  文2枚（盜蓋印文 │
│    │                  │號48、49、50、51號土│  部分毋須沒收）  │
│    │                  │地（權利範圍均全部）│（訴字卷第92頁）  │
│    │                  │及臺北市○○區○○段│                  │
│    │                  │2小段地號35號土地（ │                  │
│    │                  │權利範圍415938分之  │                  │
│    │                  │871）、臺北市大安區 │                  │
│    │                  │忠孝東路4段112號地下│                  │
│    │                  │樓（建號980，權利範 │                  │
│    │                  │圍10000分之340）    │                  │
├──┼─────────┼──────────┼─────────┤
│9   │切結書            │                    │(一)偽造「羅麗玲」、│
│    │                  │                    │  「胡嘉榮」、「胡│
│    │                  │                    │  景嵐」、「胡景翔│
│    │                  │                    │  」印文各3枚     │
│    │                  │                    │(二)盜蓋「胡嘉坤」印│
│    │                  │                    │  文3枚（盜蓋印文 │
│    │                  │                    │  部分毋須沒收）  │
│    │                  │                    │（訴字卷第100頁） │
├──┼─────────┼──────────┼─────────┤
│10  │97年11月25日土地登│不實記載「羅麗玲」、│(一)偽造「羅麗玲」、│
│    │記申請書（向中山地│、「胡景翔」、「胡景│  「胡嘉榮」、「胡│
│    │政事務所提出，跨所│嵐」、「胡嘉坤」及「│  景嵐」、「胡景翔│
│    │申請）            │胡嘉榮」委託陳明德代│  」印文各6枚     │
│    │                  │理辦理分割繼承所有權│(二)盜蓋「胡嘉坤」印│
│    │                  │移轉登記。          │  文10枚（盜蓋印文│
│    │                  │                    │  部分毋須沒收）  │
│    │                  │                    │(三)以上均含騎縫章  │
│    │                  │                    │（簡卷第16至17頁）│
├──┼─────────┼──────────┼─────────┤
│11  │登記清冊          │不實記載「羅麗玲」、│(一)偽造「羅麗玲」、│
│    │                  │、「胡景翔」、「胡景│  「胡嘉榮」、「胡│
│    │                  │嵐」、「胡嘉坤」及「│  景嵐」、「胡景翔│
│    │                  │胡嘉榮」申請辦理臺北│  」印文各4枚     │
│    │                  │市○○區○○段2小段 │(二)盜蓋「胡嘉坤」印│
│    │                  │地號35號土地（權利範│  文6枚（盜蓋印文 │
│    │                  │圍415938分之871）、 │  部分毋須沒收）  │
│    │                  │臺北市大安區○○○路│(三)以上不含騎縫章  │
│    │                  │4段112號地下樓（建號│（簡卷第18至19頁）│
│    │                  │980，權利範圍10000分│                  │
│    │                  │之340）建物均由胡嘉 │                  │
│    │                  │坤繼承              │                  │
├──┼─────────┼──────────┼─────────┤
│12  │繼承系統表        │不實記載「羅麗玲」、│(一)偽造「羅麗玲」、│
│    │                  │「胡景嵐」、「胡景翔│  「胡嘉榮」、「胡│
│    │                  │」居住在臺北縣汐止市│  景嵐」、「胡景翔│
│    │                  │林森街33號          │  」印文各2枚     │
│    │                  │                    │(二)盜蓋「胡嘉坤」印│
│    │                  │                    │  文2枚（盜蓋印文 │
│    │                  │                    │  部分毋須沒收）  │
│    │                  │                    │（簡卷第20頁）    │
├──┼─────────┼──────────┼─────────┤
│13  │戶籍謄本          │不實記載「胡景翔」、│偽造「主任高翠英」│
│    │（臺北縣汐止市林森│「胡景嵐」設籍於臺北│印文、「臺北縣汐止│
│    │街33號）          │縣汐止市○○街33號，│市戶政事務所謄本專│
│    │                  │並不實記載「羅麗玲」│用章」各1枚       │
│    │                  │記事（刪除「羅麗玲」│（簡卷第37頁）    │
│    │                  │於88年7月30日出境及 │                  │
│    │                  │於90年10月22日遷出登│                  │
│    │                  │記）                │                  │
├──┼─────────┼──────────┼─────────┤
│14  │戶籍謄本          │                    │偽造「主任高翠英」│
│    │（臺北縣汐止市林森│                    │印文、「臺北縣汐止│
│    │街33號，胡嘉坤部分│                    │市戶政事務所謄本專│
│    │）                │                    │用章」公印文各1枚 │
│    │                  │                    │（簡卷第38頁）    │
├──┼─────────┼──────────┼─────────┤
│15  │戶籍謄本          │                    │偽造「主任高翠英」│
│    │（臺北縣汐止市林森│                    │印文、「臺北縣汐止│
│    │街143巷5號，胡嘉榮│                    │市戶政事務所謄本專│
│    │部分）            │                    │用章」公印文各1枚 │
│    │                  │                    │（簡卷第39頁）    │
├──┼─────────┼──────────┼─────────┤
│16  │「羅麗玲」、「胡景│                    │(一)分別偽造「主任高│
│    │翔」、「胡景嵐」、│                    │  翠英」印文、「臺│
│    │「胡嘉坤」及「胡嘉│                    │  北縣汐止市戶政事│
│    │榮」臺灣省臺北縣汐│                    │  務所印」公印文各│
│    │止市戶政事務所印鑑│                    │  1 枚（共各5枚） │
│    │證明各1份         │                    │(二)分別偽造「羅麗玲│
│    │                  │                    │  」、「胡嘉榮」、│
│    │                  │                    │  「胡景嵐」、「胡│
│    │                  │                    │  景翔」印文各1枚 │
│    │                  │                    │(三)盜蓋「胡嘉坤」印│
│    │                  │                    │  文1枚           │
│    │                  │                    │（簡卷第40至44頁）│
├──┼─────────┼──────────┼─────────┤
│17  │遺產分割協議書    │不實記載「羅麗玲」、│(一)偽造「羅麗玲」、│
│    │                  │、「胡景翔」、「胡景│  「胡嘉榮」、「胡│
│    │                  │嵐」、「胡嘉坤」及「│  景嵐」、「胡景翔│
│    │                  │胡嘉榮」等繼承人均協│  」印文各2枚     │
│    │                  │議由胡嘉坤繼承臺北市│(二)盜蓋「胡嘉坤」印│
│    │                  │內湖區○○段○○段地 │  文2枚（盜蓋印文 │
│    │                  │號48、49、50、51號土│  部分毋須沒收）  │
│    │                  │地（權利範圍均全部）│（簡卷第45頁）    │
│    │                  │及臺北市○○區○○段│                  │
│    │                  │2小段地號35號土地（ │                  │
│    │                  │權利範圍415938分之  │                  │
│    │                  │871）、臺北市大安區 │                  │
│    │                  │忠孝東路4段112號地下│                  │
│    │                  │樓（建號980，權利範 │                  │
│    │                  │圍10000分之340）    │                  │
├──┼─────────┼──────────┼─────────┤
│18  │切結書            │                    │(一)偽造「羅麗玲」、│
│    │                  │                    │  「胡嘉榮」、「胡│
│    │                  │                    │  景嵐」、「胡景翔│
│    │                  │                    │  」印文各3枚     │
│    │                  │                    │(二)盜蓋「胡嘉坤」印│
│    │                  │                    │  文3枚（盜蓋印文 │
│    │                  │                    │  部分毋須沒收）  │
│    │                  │                    │（簡卷第60頁）    │
└──┴─────────┴──────────┴─────────┘